臺灣高等法院刑事裁定　　　　　　　　　100年度抗字第485號
抗　告　人
即　被　告　王綏奮
選任辯護人　吳國源律師
上列抗告人因違反毒品危害防制條例案件，不服臺灣新竹地方法
院99年度訴字第252 號，中華民國100年4月27日延長羈押裁定，
提起抗告，本院裁定如下：
    主  文
抗告駁回。
    理  由
一、原裁定意旨略以：被告王綏奮因違反毒品危害防制條例案件
    ，經原審訊問後，認被告涉犯毒品危害防制條例第4條第3項
    之製造、販賣、運輸第三級毒品等罪嫌，犯罪嫌疑重大，所
    犯為最輕本刑為5 年以上有期徒刑之罪，且有相當理由認為
    被告有逃亡之虞，非予羈押顯難進行審判，有羈押之必要，
    而依刑事訴訟法第101條第1項第1款、第3款之規定，裁定予
    以羈押，並自民國（下同）99年10月15日起執行羈押。嗣經
    延長羈押2 次後，羈押期間即將屆滿，經原審依刑事訴訟法
    第101 條之規定訊問被告後，認原羈押之原因仍然存在，且
    原審已定於100年5月30日宣判，為確保將來刑之執行，亦認
    有繼續羈押之必要，因而裁定自100年5 月15日起延長羈押2
    月等語
二、抗告意旨略以：本件原審已審結並定期宣判，已無「非予羈
    押，顯難進行審判」之情形，且被告並無前科，於偵審中對
    所犯均坦承不諱，在台灣有妻兒子女，實無逃亡之可能，原
    審僅以重罪即認被告於主觀上有逃亡之虞，自非合理之依據
    ，亦有違大法官釋字第653 號解釋及最高法院98年度台抗字
    第691 號裁判要旨。又被告雖有中華民國、馬來西亞國籍，
    但馬來西亞涉嫌毒品之犯罪遠較臺灣更為嚴重，被告不可能
    以馬來西亞護照逃亡，法院或可以「限制住居」、「交付護
    照」、及「定期至警局報到」等方式，以解除被告有逃亡之
    疑慮。綜上各情，應認被告尚無羈押之必要，並請審酌被告
    之高齡母親將赴台探親，爰請准予具保停止羈押云云。
三、經查，抗告人即被告王綏奮因違反毒品危害防制條例案件，
    經原審訊問後，被告王綏奮就起訴書犯罪事實一部分與共同
    被告劉柏陞，及共犯吳長松、郭榮華、鄭宏鏞共同涉犯製造
    第三級毒品部分坦承不諱；與被告賀彪章，及共同被告劉柏
    陞就起訴事實二部分共同涉犯販賣、運輸第三級毒品罪行部
    分，就運輸第三級毒品犯行部分坦承不諱，並有監聽譯文、
    證人證述、第三級毒品一粒眠扣案可稽，顯然犯罪嫌疑重大
    ，且所犯製造、販賣、運輸第三級毒品罪係最輕本刑5 年以
    上有期徒刑之罪，倘本案罪名成立，被告須面對長期之徒刑
    ，被告逃匿以規避審判程序進行及刑罰執行之可能性甚高，
    本件於原審雖已審結，然若命被告具保、責付或限制住居等
    侵害較小之手段，均不足以確保將來審判或執行程序之順利
    進行，依本案訴訟進度，仍有繼續羈押被告之必要，抗告意
    旨辯稱被告並無逃亡之可能云云，自無可採。況參酌被告所
    犯製造、販賣、運輸第三級毒品之犯行，危害社會治安甚鉅
    ，權衡國家刑事司法權之有效行使、社會秩序及公共利益、
    被告人身自由之私益及防禦權受限制之程度，認對被告維持
    羈押處分尚屬適當、必要，合乎比例原則，並無違司法院大
    法官釋字第653 號解釋等意旨，抗告意旨辯稱被告已無羈押
    之必要云云，亦無可採。至被告稱其高齡母親將赴台探親云
    云，自非停止羈押所應審酌之事由。從而，原審法院以前開
    羈押原因仍然存在，有繼續予以羈押之必要，因而裁定自10
    0年5月15日起對被告王綏奮延長羈押2 個月，經核於法有據
    ，並未違反經驗法則、論理法則，亦未違反比例原則。抗告
    意旨執前詞提起抗告，指摘原審裁定不當，為無理由，應予
    駁回。
據上論斷，應依刑事訴訟法第412條，裁定如主文。
中    華    民    國   100    年    5     月    13    日
                  刑事第三庭審判長法  官  陳博志
                                  法  官  陳德民
                                  法  官  劉興浪
以上正本證明與原本無異。
不得再抗告。
                                  書記官  王詩涵
中    華    民    國   100    年    5     月    13    日